【裁判字號】    97,交簡上,109
【裁判日期】    970630
【裁判案由】    公共危險
【裁判全文】
臺灣高雄地方法院刑事判決           97年度交簡上字第109號
上  訴  人  高雄地方法院檢察署檢察官
上  訴  人
即  被  告  甲○○
上列上訴人等因被告公共危險案件，不服本院交通法庭中華民國
97 年4月16日97年度審交簡字第754 號第一審判決（起訴書案號
：臺灣高雄地方法院檢察署97年度偵字第5704號），均提起上訴
，本院管轄之第二審合議庭自為一審判決如下：
    主  文
原判決撤銷。
甲○○犯肇事致人傷害逃逸罪，處有期徒刑陸月，如易科罰金，
以新臺幣壹仟元折算壹日。緩刑貳年。
    事  實
一、甲○○於民國97年2 月16日上午，駕駛車牌號碼D9-9930 號
    自用小客車，沿高雄縣仁武鄉○○○路由北往南方向行駛，
    於同日上午10時30分許，途經高雄縣仁武鄉○○○路與八德
    二路口欲左轉時，明知轉彎車應讓直行車先行，並隨時採取
    必要之安全措施，而依當時情況又無不能注意之情事，竟疏
    未注意，適有乙○○騎乘車牌號碼MDI-173 號普通重型機車
    ，沿同路對向直行至上開路口，遭陳蕙菁不慎擦撞，致乙○
    ○人車倒地，受有雙手、左膝及腹部多處擦傷之傷害（過失
    傷害部分未據告訴）。詎甲○○明知肇事後，竟基於肇事逃
    逸之犯意，未下車查看，亦未表明其身分及詢問乙○○所受
    傷害情形，逕行駕車逃逸。嗣現場民眾林坤賞發現後，隨即
    駕駛自小客車追到高雄縣仁武鄉仁武鄉○○○路糧食局倉庫
    前將陳蕙菁攔下，報警處理，始查悉上情。
二、案經高雄縣政府警察局仁武分局報告高雄地方法院檢察署檢
    察官偵查起訴。
     理  由
一、證據能力部分
    本判決所引用之證據資料（詳後引證據），其中傳聞證據部
    分，縱無刑事訴訟法第159 條之1 至第159 條之4 或其他規
    定之傳聞證據例外情形，亦因被告及檢察官或同意可作為證
    據使用，或未聲明異議，依刑事訴訟法第159 條之5 第1 項
    、第2 項之規定，本院審酌該證據作成之情況，認為適當，
    應得為證據。
二、上開犯罪事實，業據被告甲○○於本院審理中坦白承認（本
    院卷第39頁）；核與證人即被害人乙○○、證人林坤賞警詢
    或偵查時之證述相符（警卷第9 頁至第14頁；偵卷第13頁至
    第14頁）。復有道路交通事故現場圖、道路交通事故調查報
    告表（一）、（二）、高雄榮民總醫院診斷證明書及照片附
    卷可稽（警卷第15頁至第17頁、第19頁、第26頁至第29頁）
    。是被告之自白與事實相符，堪予採信。本件事證明確，被
    告上揭犯行，堪以認定。
三、核被告所為，係犯刑法第185 條之4 之肇事逃逸罪。原審以
    被告犯行事證明，予以論罪科刑，固非無見，惟本件檢察官
    係以通常程序起訴被告涉犯刑法第185 條之4 之肇事逃逸罪
    ，原則上應行合議審判，惟原審未經合議庭裁定改行簡易判
    決處刑，逕獨任以簡易判決處刑，有判決法院組織不合法與
    訴訟程序違背法令之當然違誤。是被告提起上訴，雖無理由
    ，惟檢察官上訴意旨指摘原判決不當，非無理由，自應撤銷
    原判決，由本院自為一審判決。爰審酌被告於發生車禍事故
    後，不僅未停車查看被害人，並給予必要之救助，反而擅離
    現場，置被害人於不顧，實不可取，並參以被害人受有雙手
    、左膝及腹部多處擦傷等傷害，幸經證人林坤賞報警，由警
    方通知救護車送醫救治，始免於危害擴大，惟考量被告肇事
    逃逸後，經證人林坤賞開車追躡，告知被告其肇事後，被告
    亦返回肇事現場，犯後態度尚可，且已與被害人和解，有調
    解筆錄、和解書、新安東京海上產險付款明細表及收據（本
    院97年度交簡上第109 號卷第29頁、第45頁至第47頁）附卷
    可憑等一切具體情狀，量處如主文所示之刑，並審酌前開犯
    罪情節，諭知如主文所示易科罰金之折算標準，以資懲儆。
    又被告前未曾因故意犯罪受有期徒刑以上刑之宣告之事實，
    有台灣高等法院被告前案紀錄表在卷可稽，因一時失慮，偶
    罹刑典，事後已坦承犯行，深具悔意，且已與被害人和解，
    經此刑之宣告後，應知警惕而無再犯之虞，本院因認暫不執
    行其刑為當，予以宣告緩刑，用啟自新。
據上論斷，應依刑事訴訟法第452 條、第455 條之1 第1 項、第
3 項、第369 條第1 項前段、第2 項、第364 條、第299 條第1
項前段，刑法第185 條之4 、第41條第1 項前段、第74條第1 項
第1 款，判決如主文。
中    華    民    國    97    年    6     月    30    日
                      交通法庭  審判長法  官  方百正
                                      法  官  戴韻玲
                                      法  官  王碧瑩
以上正本證明與原本無異。
如不服本判決應於收受本判決後10日內向本院提出上訴書狀，並
應敘述具體理由，如未敘述上訴理由者，應於上訴期間屆滿後20
日內補提理由書狀於本院（均須按他造當事人之人數附繕本）「
切勿逕送上級法院」。
中    華    民    國    97    年    6     月    30    日
                                      書記官  蔡語珊
附錄本判決論罪之法條：
刑法第一百八十五條之四
駕駛動力交通工具肇事，致人死傷而逃逸者，處六月以上五年以
下有期徒刑。


司法院資訊處製作；財團法人民間司法改革基金會備份。
